【裁判字號】    94,易,186
【裁判日期】    950609
【裁判案由】    竊盜
【裁判全文】
臺灣花蓮地方法院刑事判決               94年度易字第186號
公  訴  人  臺灣花蓮地方法院檢察署檢察官
被      告  Ｂ○○
                    （現另案於臺灣花蓮監獄執行中）
上列被告因竊盜案件，經檢察官提起公訴（94年度偵字第2117號
），及移送併案審理（94年度偵字第2398、2537、2614、2714、
2726、2863、3034、3035、3247、3574、3663、4082號，95年度
偵字第162、176、178、179、211、312、313、333、336、337、
55 7、558、559、560、650、759、760、1436、1437、1505、19
13、1915、1916、2634、2202號），因被告對被訴犯罪事實為有
罪之陳述，經本院合議庭裁定改以簡式審判程序審理，判決如下
：
    主  文
Ｂ○○以犯竊盜罪為常業，處有期徒刑肆年。並於刑之執行前令
入勞動場所強制工作參年。
扣案之電鑽壹部（含電池壹個）、老虎鉗壹支、梅花型螺絲起子
貳支、扳手參支等（保管字號：94年保管字第 386號）、黑色大
型油壓剪壹支（保管字號：94年保管字第 487號）、六角扳手貳
支、老虎鉗壹支（保管字號：94年保管字第602號），均沒收。
    事  實
一、Ｂ○○基於意圖為自己不法所有之概括犯意，並以犯竊盜罪
    為常業，或獨自一人，或分別夥同陳家森（所犯竊盜罪業經
    本院判決確定）、林家榮（業已死亡，經檢察官為不起訴處
    分），連續自民國94年 4月下旬某日起，至同年12月10日止
    ，於附表所示之時間、地點、方法，竊得如附表所示之財物
    ，得手後並變賣牟利，以作為日常生活所需，並恃以維生。
    嗣經警查獲上情，並扣得如附表編號 8、16、19所示之作案
    用工具。
二、案經花蓮縣警察局花蓮分局報請臺灣花蓮地方法院檢察署檢
    察官偵查起訴及移送併案審理。
    理  由
一、前揭事實，業經被告Ｂ○○於警詢、偵查及本院審理中坦承
    不諱，核與被害人酉○○、申○○、Ｅ○○、Ｋ○○、辰○
    ○、壬○○、Ａ○○、丑○○、Ｉ○○、亥○○、癸○○、
    戌○○、黃○○○、Ｇ○○、甲○○、乙○○、天○○、巳
    ○○、Ｆ○○、Ｈ○○、卯○○、宙○○、丁○○、丙○○
    ○、Ｃ○○、宇○○、Ｌ○○、玄○○、庚○○、午○○、
    子○○、呂青龍、辛○○、戊○○、Ｄ○○、寅○○於警詢
    中所述，及證人賴宏民、張漢岳、張慧娟、吳秀芳、陳太和
    、陳家森、黃阿南、何信輝、Ｊ○○、李秋麗、許慶星、劉
    菊梅、何清芳、蔡侯秀鑾、未○○、地○○等人於警詢中所
    陳均大致相符。此外，有卷附扣押物品目錄表、口卡片、現
    場測繪圖、照片、贓物領據、車輛尋獲電腦輸入單、機車失
    竊電腦聯單、報案三聯單、花蓮縣政府營利事業登記證、切
    結書、自小客車Ｇ4－3136 號車輛保管切結書、車籍資料在
    卷可查。又有被告為警扣得之鐵鎚2支、油壓剪2支、三角梅
    花扳手2支、六角扳手2支、Ｔ型梅花扳手1支、老虎鉗1支、
    電鑽1部（含電池1個）、一字起子1支、老虎鉗1支、梅花型
    螺絲起子 2支、萬能鎖（起子型）2支、萬能鎖（鋸子型）1
    支、扳手 3支等扣案證物可資為證，本案罪證明確，犯行堪
    以認定。
二、按所謂以竊盜為常業，係指恃竊盜為生者而言，最高法院19
    年上字第1474號判例可資參照。經查，被告於本案竊盜期間
    雖係雜工，然其亦自承沒有固定收入，為了買毒品及生活才
    去偷竊（見本院卷第217頁），又徵之被告於短短的8個月內
    即連續犯下45件竊盜案件，所竊得財物大多變賣成現金，其
    竊盜所得已足以維生，被告係恃竊盜維生堪予認定。核被告
    所為，係犯刑法第322條之常業竊盜罪、第354條毀損罪（附
    表編號8）。其所犯上開2罪間有方法目的之牽連犯關係，應
    從一重論以刑法第 322條之常業竊盜罪。又被告或與陳家森
    間就如附表編號 1、3、4、5、6、10、13、15之竊盜犯行間
    ，或與林家榮間就附表編號40之竊盜犯行，有犯意聯絡，行
    為分擔，應為共同正犯。惟被告就其所犯之常業竊盜罪，尚
    無積極證據分別與陳家森、林家榮間有犯意聯絡及行為分擔
    ，則就被告而言，自應論以常業竊盜罪，而非共同常業竊盜
    罪，附此敘明。既然被告以竊盜恃以維生，理由如前所述，
    則起訴書認被告所為，係犯刑法第321條第2項、第1項第3、
    4 款之加重竊盜未遂罪，容有誤會，惟所犯基本事實同一，
    本院自應予變更起訴法條。另被告所犯扣除附表編號 8為檢
    察官起訴之犯罪事實外，其餘之44項犯行均屬檢察官函請併
    案之犯罪事實，雖未據檢察官起訴，但仍屬於被告所犯常業
    竊盜罪之部分犯行，仍在起訴效力所及之範圍內，本院自應
    一併審理，附此敘明。爰審酌被告本次犯行所竊得之物品數
    量甚多，且所竊取之財物多為電線、電纜、電器、白鐵等得
    以立即變賣之物，使被害人取回贓物不易，已對被害人造成
    財物之損失；惟被告於犯罪後均承認犯行，尚知悔悟，犯罪
    後態度尚稱良好等一切情狀，量處如主文所示之刑。又被告
    以竊盜為常業，已如前述，為使其養成勞動習慣並具有就業
    能力，爰併依竊盜犯贓物犯保安處分條例第3條第1項第 2款
    之規定，宣告應於刑之執行前令入勞動場所強制工作 3年。
三、扣案之電鑽1部（含電池 1個）、老虎鉗1支、梅花型螺絲起
    子2支、扳手 3支（保管字號：94年保管字第386號），及黑
    色大型油壓剪1支（保管字號：94年保管字第487號）、六角
    扳手2支、老虎鉗 1支（保管字號：94年保管字第602號）等
    物，分別屬被告竊取附表編號 8、16、19之財物，業據被告
    自承在卷（見94年度偵字第2117號卷第5頁、本院卷第215、
    216頁），故上開犯罪工具，應依刑法第38條第1項第 2款之
    規定宣告沒收。至於被告另為警扣得之一字起子 1支、萬能
    鎖（起子型）2支、萬能鎖（鋸子型）1支（保管字號：94年
    保管字第386號），鐵鎚2支、紅色油壓剪 1支（保管字號：
    94年保管字第487號），三角梅花扳手 2支、Ｔ型梅花扳手1
    支（保管字號：94年保管字第 602號）等物，雖亦為被告所
    有之物，然並非直接供其犯罪所用之物，故無庸宣告沒收。
    又被告所犯附表編號 5之竊盜犯行，雖持鐵撬（未扣案）犯
    之，然該鐵撬非屬被告或共犯陳家森所有，而為不知情之許
    慶星所有，故仍無庸宣告沒收，併此敘明。
據上論斷，應依刑事訴訟法第299條第1項前段、第273條之1第 1
項、第300條，刑法第322條、第354條、第55條、第38條第1項第
2款，竊盜犯贓物犯保安處分條例第3條第1項第2款，判決如主文
。
本案經檢察官己○○到庭執行職務。
中    華    民    國    95    年    6     月    9     日
                        臺灣花蓮地方法院刑事第三庭
                            法    官    鄭  培  麗
上列正本證明與原本無異。
如對本判決不服，應於送達後10日內，向本院提出上訴狀（應抄
附繕本）告訴人或被害人如對於本判決不服者，應具備理由請求
檢察官上訴，其上訴期間之計算係以檢察官收受判決正本之日期
為準。
                             書記官
中    華    民    國    95    年    6     月    12    日
附錄本判決論罪之法律條文：
中華民國刑法第322條：
以犯竊盜罪為常業者，處一年以上七年以下有期徒刑。
中華民國刑法第354條：
毀棄、損壞前二條以外之他人之物或致令不堪用，足以生損害於
公眾或他人者，處二年以下有期徒刑、拘役或五百元以下罰金。
竊盜犯贓物犯保安處分條例第3條第1項第2款：
十八歲以上之竊盜犯、贓物犯，有下列情形之一者，得於刑之執
行前，令入勞動場所強制工作：
二、以犯竊盜罪或贓物罪為常業者。


司法院資訊處製作；財團法人民間司法改革基金會備份。
